---
title: "Vignette Title"
author: "Vignette Author"
date: "`r Sys.Date()`"
output: rmarkdown::html_vignette
vignette: >
  %\VignetteIndexEntry{Vignette Title}
  %\VignetteEngine{knitr::rmarkdown}
  %\VignetteEncoding{UTF-8}
---
<!---
Vignettes are long form documentation commonly included in packages. Because they are part of the distribution of the package, they need to be as compact as possible. The `html_vignette` output type provides a custom style sheet (and tweaks some options) to ensure that the resulting html is as small as possible. The `html_vignette` format:

- Never uses retina figures
- Has a smaller default figure size
- Uses a custom CSS stylesheet instead of the default Twitter Bootstrap style

## Vignette Info

Note the various macros within the `vignette` section of the metadata block above. These are required in order to instruct R how to build the vignette. Note that you should change the `title` field and the `\VignetteIndexEntry` to match the title of your vignette.

## Styles

The `html_vignette` template includes a basic CSS theme. To override this theme you can specify your own CSS in the document metadata as follows:

    output: 
      rmarkdown::html_vignette:
        css: mystyles.css

## Figures

The figure sizes have been customised so that you can easily put two images side-by-side. 

```{r, fig.show='hold'}
plot(1:10)
plot(10:1)
```

You can enable figure captions by `fig_caption: yes` in YAML:

    output:
      rmarkdown::html_vignette:
        fig_caption: yes

Then you can use the chunk option `fig.cap = "Your figure caption."` in **knitr**.

## More Examples

You can write math expressions, e.g. $Y = X\beta + \epsilon$, footnotes^[A footnote here.], and tables, e.g. using `knitr::kable()`.

```{r, echo=FALSE, results='asis'}
knitr::kable(head(mtcars, 10))
```

Also a quote using `>`:

> "He who gives up [code] safety for [code] speed deserves neither."
([via](https://twitter.com/hadleywickham/status/504368538874703872))
--->

# Bostypologie - Inleiding

## Karakteristieke functies in het programma

### Formule 1: Presentie van een soort in een bostype

```{r}
#'
#' @param n_ak aantal opnamen met soort k behorend tot type a
#' @param n aantal opnamen behoren tot type a
#'
#' @return
#' @export
#'
#' @examples
P_ak <- function(n_ak, n_a){
  n_ak / n_a * 100
}
```


### Formule 2: Karakteristieke bedekking
```{r, eval = FALSE}
#'
#' @param B_ak vector met de bedekkingen van soort k in de opnames j behorend tot type a
#' @param n_ak aantal opnamen met soort k behorend tot type a
#'
#' @return
#' @export
#'
#' @examples
KB_ak <- function(B_ak, n_ak){
  sum(B_ak) / n_ak
}
```

### Formule 4: Algemene presentie van een soort k in de hele dataset
```{r, eval = FALSE}
#' @param n_k aantal opnamen met soort k in de hele dataset
#' @param n tottal aantal opnamen in de hele dataset
#'
#' @return
#' @export
#'
#' @examples
P_k <- function(n_k, n){
  nk / n * 100
}
```

### Formule 3: Trouw van een soort. De mate waarin een soort gebonden is aan een bostype.
```{r, eval = FALSE}
#' @param P_ak Presentie van een soort in een bostype (formule 1)
#' @param P_k Algemene presentie van een soort in de dataset (formule 4)
#'
#' @return
#' @export
#'
#' @examples
T_ak <- function(P_ak, P_k){
  P_ak / P_k
}
```

### Formule 5: Indicatorwaarde van een soort voor een bepaalde gemeenschap (Dufrêne & Legendre, 1997)
```{r, eval = FALSE}
#' @param Pak Presentie van een soort in een bostype (formule 1)
#' @param Pk mag leeg zijn als Tak ingevuld is. Algemene presentie van een soort in de dataset (formule 4).
#' @param Tak mag leeg zijn als Pk ingevuld is. Trouw van een soort aan een bostype (formule 3)
#'
#' @return
#' @export
#'
#' @examples
IndVal_ak <- function(P_ak, P_k, T_ak){
  if (!missing(Pk)){
    rv <- P_ak^2 / (P_k * 100)
  } else {
    rv <- T_ak * P_ak / 100
  }

  rv
}
```

### Formule 6: Normalisatie van de IndValwaarden
```{r, eval = FALSE}
#' @param IndVal_ak vector met indicatorwaarde van de soorten voor een bepaalde gemeenschap (formule 5)
#'
#' @return vector
#' @export vector met genormaliseerde IndValwaarden
#'
#' @examples
v_ak <- function (IndVal_ak){
  IndVal_ak / sum(IndVal_ak)
}
```

### Formule 7: Verwantschapscore voor opname j voor gemeenschap a (niet-gewogen)
```{r, eval = FALSE}
#' @param v_ak vector met genormaliseerde indvalwaarden voor alle soorten in een bepaalde opname (formule 6)
#'
#' @return
#' @export
#'
#' @examples
S_aj_simple <- function(v_ak){
  sum(v_ak)
}
```

### Formule 9: Wegingsfactoren
```{r, eval = FALSE}
#' @param B_jk Bedekking van soort k in opname j
#' @param KB_ak karaktereistiek ebedekking van soort k in gemeenschap a
#'
#' @return
#' @export
#'
#' @examples
w_ajk <- function(B_jk, KB_ak){
  sqrt(pmin(B_jk, KB_ak)/pmax(B_jk, KB_ak))
}
```

### Formule 8: Gewogen verwantschapscore voor opname j voor gemeenschap a
```{r, eval = FALSE}
#' @param v_ak v_ak vector met genormaliseerde indvalwaarden voor alle soorten in een bepaalde opname (formule 6)
#' @param w_ajk vector met wegingsfactoren (formule 9)
#'
#' @return
#' @export
#'
#' @examples
S_aj <- function(v_ak, w_ajk){
  sum(v_ak * w_ajk)
}
```

#Narekenen voorbeeld uit handleiding van de Access-applicatie

Hieronder worden de calibratie- en scoringsstap beschreven zoals in de handleiding van de oorspronkelijke Access applicatie. De calibratiestap is niet meer nodig om nieuwe opnames te scoren, omdat die op voorhand al uitgevoerd is en ook meegeleverd is met dit pakket. De bestanden die betrekking hebben tot deze calibratie bevinden zich in de submap Bostypologie/extdata en zijn de volgende:

- **Reference_Values.csv**: De belangrijkste tabel die alle scores bevat die als basis dienen voor de classificatie
- **Bostypes_Vlaanderen.csv**: De tekstuele beschrijvingen bij de verschillende bostypecodes
- **Schaalconversie.csv**: De conversietabel tussen verschillende scores naar Percentage
- **Schaaldefinitie.csv**: De naam van de conversies van schaalconversie.csv
- **Species_List_Vlaanderen.csv**: De soortenlijst voor het grondgebied Vlaanderen, die tevens de vertaling van Nederlandstalige en wetenschappelijke naam naar het soortnummer voorziet

## Calibreren van de bostypologiescores (meegeleverd in het pakket)

Dus onderstaande code is de calibratiestap, in het volgende punt staat de scoringsstap. De calibratiestap is niet meer nodig voor een classificatie op basis van de bestaande calibratie van de bostypologie.

```{r}
library(INBOmisc)
library(plyr)
library(dplyr)
library(ggplot2)

inbomiscpath <- system.file(package = "INBOmisc")
# 
path <- file.path(inbomiscpath, "Bostypologie/extdata", "Species_List_Vlaanderen.csv")
Soortenlijst <- read.csv2(path)
# 
path <- file.path(inbomiscpath, "Bostypologie/extdata", "Tutorial_RefOpnames.csv")
RefOpnames <- read.csv2(path)
# 
# #Calculate calibration scores
# 
Scores <- btyp_calibrateForestTypology(RefOpnames)
```

## Een opname scoren volgens de calibratie van voorgaand punt

Hier staat de code hoe je de bostypologie kan classificeren op basis van een bestaande calibratie, uitgewerkt voor onze fictieve calibratiestap.

```{r}

MyOpname <- data.frame(OPNAMECODE = 19, 
                       SOORT = c("Zomereik", "Gewone braam", 
                                 "Lelietje-van-dalen", "Wilde hyacint", "Es"),
                       BEDEKKING = c(50,5,5,2,60))

MyOpname <- merge(MyOpname, Soortenlijst[c("SPECIES_NR", "NAME_NL")], all.x = TRUE, by.x = "SOORT", by.y = "NAME_NL")
# #De duplicaten eruit halen want door de synoniemen zijn er meerdere rijen in de soortenlijst die geldig zijn voor dezelfde rij in MyOpname
MyOpname <- MyOpname[!duplicated(MyOpname),,drop = FALSE]

#Classificatie met niet-gewogen scores
result1 <- btyp_calculateAffinity(MyOpname, Scores, correct = FALSE)
result1
# 
#Classificati met gewogen scores
result2 <- btyp_calculateAffinity(MyOpname, Scores, correct = TRUE)
result2

#Plot de resultaten 
btyp_plotAffinity(result1)
btyp_plotAffinity(result2)

```


#Classificatie op basis van de bestaande calibratie voor de bostypologie <<Johnny Cornelis et al>>

```{r}
#Haal de voorbeeld opname file op
#LET OP. De variabele met de waarden in, moet een character variabele zijn
  #Dus voor Pct moet je letterlijk de waarden .1 .2 .3 ... .9 1 2 3 4 ...25 26 hebben
  # In een latere iteratie van het pakket kan dit opgelost worden
voorbeeldVlaanderen <- read.csv2(paste(system.file(package = "INBOmisc"),
                                       "Bostypologie/extdata/OpnameVoorbeeldVlaanderen.csv",
                                       sep = "/"), stringsAsFactors = FALSE)
str(voorbeeldVlaanderen)
#Haal de calibratie voor Vlaanderen op
reflist <- btyp_readReferenceDataFiles()

wdata <- btyp_prepareSampleData(voorbeeldVlaanderen, 
                                scale = "Pct", #reflist$Conversion$NAME_SHORT
                                conversiontable = reflist$Conversion,
                                specieslist = reflist$Species,
                                lang_sp = "NL", 
                                namecolumn = "Soort.NL",
                                keycolumn = "Key",
                                coveragecolumn = "Code")

wdata$BEDEKKING <- wdata$COVERAGE #Bug die nog moet opgelost worden
resultaten <- btyp_calculateAffinity(wdata, reflist$Reference, correct = TRUE, typology = "T3")

#check resultaten met de effectieve classificatie


resultOfficieel <- read.csv2(paste(system.file(package = "INBOmisc"),
                                "Bostypologie/extdata",
                                "OpnameVoorbeeldVlaanderenOfficieleResultaten.csv",
                                       sep = "/"), stringsAsFactors = FALSE)
str(resultOfficieel)
comparison <- merge(as.data.frame(resultaten)[c("OPNAMECODE","BostypeCode","S_aj")], resultOfficieel[c("Key", "Bostype","Score")], 
                    by.x = c("OPNAMECODE","BostypeCode" ),
                    by.y = c("Key", "Bostype"))
comparison$S_aj <- round(comparison$S_aj,3)
comparison$Score <- round(comparison$Score,3)
cpeval <- ddply(comparison, .(OPNAMECODE), function(dat) {
  data.frame(MX1=dat$BostypeCode[which.max(dat$S_aj)],
             MX2=dat$BostypeCode[which.max(dat$Score)])})

```


